臺灣臺北地方法院刑事判決　　　　　　　　　　　　　九十三年度易字第九九七號
　　公　訴　人　臺灣臺北地方法院檢察署檢察官
　　被　　　告　戊○○
右列被告因違反家庭暴力防治法等案件，經檢察官提起公訴（九十三年度偵緝字第七
九七號），及臺灣板橋地方法院檢察署併辦（九十三年度偵字第九八九九號、九十三
年度偵緝字第四七九號），嗣於本院準備程序進行中，被告先就被訴事實為有罪之陳
述，經本院合議庭評議，裁定進行簡式審判程序，判決如左：
    主  文
戊○○連續竊盜，處有期徒刑參月，如易科罰金，以參佰元折算壹日；又連續違反法
院依家庭暴力防治法第十三條、第十五條所為禁止直接或間接騷擾之裁定，處有期徒
刑伍月，如易科罰金，以參佰元折算壹日；應執行有期徒刑柒月，如易科罰金，以參
佰元折算壹日。
    事  實
一、戊○○與甲○○為夫妻關係，二人間具有家庭暴力防治法第三條第一款所稱之家
    庭成員。緣戊○○因對甲○○有毆打之家庭暴力行為，而經臺灣板橋地方法院於
    先於民國九十二年九月十六日，以九十二年度暫家護字第六九０號民事暫時保護
    令，裁定戊○○不得對甲○○實施身體或精神上不法侵害之行為，亦不得直接或
    間接對甲○○為騷擾行為，戊○○並於九十二年九月二十六日經臺北縣政府警察
　　局海山分局約制、勸導其遵守上開保護令之裁定主文；又於同年十二月十一日，
  　臺灣板橋地方法院以九十二年度家護字第一０六八號民事通常保護令，裁定戊○○不得對甲○○實施身體或精神上不法侵害之行為，亦不得直接或間接對甲○○
    為騷擾行為，復於九十二年十二月二十三日經臺北縣政府警察局海山分局約制、
    規勸戊○○遵守上開保護令之裁定主文，渠明知該保護令之內容，詎其猶不知悔
    改，於前開暫時保護令及通常保護令有效期間，復基於違反保護令之概括犯意，
    連續為左列違反保護令之行為：
（一）、戊○○於九十二年十月四日下午三時許，至甲○○位在臺北縣板橋市○○街
        四十八巷十三號一樓住處，要求甲○○與其同回住處，並基於恐嚇之犯意，
        向甲○○恫嚇並稱，如不回去，要毀其容貌，使其無法作生意等語，致甲○○心生畏懼，惟因甲○○不從，戊○○遂將甲○○上該住處房間之玻璃砸破
        （未據告訴），騷擾甲○○，並對之施實精神上不法侵害，嗣經甲○○報警
        處理，戊○○始行離去。
（二）、戊○○於九十二年十月六日下午一時二十分，基於恐嚇之故意，撥打甲○○
        之行動電話並於語信箱中留言「‥‥你是最好死在外面不要回來家裏住，雞
        也不要賣了，不然你會死得很難看，遇到你我就打斷你的腿骨，你良喂老芝
　　　　麻（台語，女性生殖器之意），幹你娘，你只要一出現我就打斷你的腿骨，
  　　　昨天你又去討客兄，喂‥‥甲○○‥‥昨天和人家睡的很溫暖、很好，我現
　　　　在的外號叫變態，‥‥你會去和男人睡，我要把你的芝麻皮（台語）撕破，
　　　　‥‥你家今晚一定會放大破，我不會驗你，你家今晚要大亂了‥‥我每天都
　　　　去你家鬧‥‥」等語，而以該等辱罵及加害甲○○生命、身體之恐嚇言詞對
　　　　甲○○為騷擾之行為，致甲○○心生畏懼。
（三）、戊○○基於意圖為自己不法所有之概括犯意，先於九十二年十月五日某時，
        在台北縣板橋市○○街一一０巷十弄十八號前，以不詳之方法，竊取丁○○
        所有車號ＬＬＦ－０九九號重機車，並駛離現場，停放在台北縣板橋市○○○○路口附近，並於翌日上午七時二十分許，騎乘上開竊得之機車至台北市
　　　　大安區○○○路與杭州南路口甲○○擺攤販賣生雞肉處，以言語要客人不要
  　　　向甲○○購買生雞肉之方式騷擾甲○○，並趁甲○○以公共電話報警之際，
　　　　基於同前之竊盜概括犯意，竊取甲○○所販賣之十隻生雞肉，其得手後並將
　　　  竊得之十隻雞擺置在前揭機車之踏板處，而將機車騎乘至台北市○○○路一
　　 　一六巷內停放後，又步行返回愛國東路與杭州南路口時，為警當場查獲。
（四）、戊○○於九十二年十二月二十四日上午四時五十分許，在台北縣三重市○○○路一０八之十四號甲○○殺雞之工作場所，向甲○○以言語表示「等一下
        開車下班會出車禍」等語，對甲○○騷擾並使甲○○心生畏懼；對乙○○則
        以「等一下要翻倒伊的車，要開車撞伊」，使乙○○亦心生畏懼，嗣又基於
        毀損之故意，於同日上午四時五十五分許，駕駛車號ＣＫ－四七三三號自用
        小貨車，在台北縣三重市○○○路一二八號前，以其所駕駛上開車輛右車頭
        ，撞擊由甲○○之姊乙○○所駕駛，車上搭載甲○○之車號四一八六－ＦＬ
        號自用小貨車左側車頭，致四一八六－ＦＬ自小貨車之車頭保險桿損壞，對
        甲○○施以騷擾之行為。
二、案經甲○○訴請台北市政府警察局大安分局移送臺灣臺北地方法院檢察署檢察官
    偵查起訴及甲○○訴請臺北縣政府警察局海山分局與乙○○、甲○○訴請臺北縣
    政府警察局三重分局移送臺灣板橋地方法院檢察署檢察官偵查並移送本院併辦，
    嗣於本院準備程序進行中，被告先就被訴事實為有罪之陳述，經裁定進行簡式審
    判程序。
    理  由
一、訊之被告戊○○，對於右揭事實均坦承不諱，核與告訴人甲○○、乙○○指訴情
    節相符，復有證人林朝枝、丁○○、丙○○、鍾毅霖證述可稽，並有台灣板橋地
    方法院九十二年暫家護字第六○九號暫時保護令、台灣板橋地方法院九十二年家
    護字第一○六八號家事聲請事件影卷、台北縣政府警察局處理家庭暴力案件現場
    報告表及現場照片影本、告訴人手機留言之錄音帶及錄音譯文表、車輛竊盜、車
    牌失竊資料個別查詢報表、贓物認領保管單及機車照片二張、臺北市政府警察局
    受理各類案件紀錄表、員警工作記錄簿、贓物認領保管單及現場照片四張、玻璃
    毀損照片四張、車輛毀損照片三張、ＣＫ-四七三三號車籍作業系統查詢作業表
    、海山分局函、海山分局保護令執行紀錄表等附偵卷可參。足徵被告之任意性自
    白與事實相符，堪予採信。是本件事證明確，被告犯行洵堪認定。
二、核被告所為，犯罪事實（一）（二）之犯行，均係犯家庭暴力防治法第五十條第
    二款之違反保護令罪、刑法第三百零五條之恐嚇危險安全罪，其均以一故意之行
    為同時觸犯上開二罪名，為想像競合犯，依刑法第五十五條規定，分別從法定刑
    較重之違反保護令罪處斷。犯罪事實（三）之犯行，係犯家庭暴力防治法第五十
    條第二款之違反保護令罪及刑法第三百二十條第一項之竊盜罪，其先後二次竊盜
    犯行，時間緊接，罪名與構成要件相同，顯係基於概括犯意而為，應依連續犯規
    定論以一罪，並加重其刑。犯罪事實（四）之犯行，係犯家庭暴力防治法第五十
    條第二款之違反保護令罪、刑法第三百零五條之恐嚇危險安全罪及同法第三百五
    十四條之毀損罪。其先後多次對乙○○及甲○○為恐嚇行為，時間緊接，罪名與
    構成要件相同，顯係基於概括犯意而為，應依連續犯規定論以一罪，並加重其刑
    ，又其以一故意行為同時觸犯違反保護令罪及恐嚇危險安全罪，為想像競合犯，
    另其以一故意行為同時觸犯違反保護令罪及毀損罪，亦為想像競合犯，均依刑法
    第五十五條規定，應從法定刑較重之之違反保護令罪。被告先後多次違反家庭暴
    力防治法及竊盜之行為，均時間緊密、所犯構成要件相同，顯係基於概括之犯意
    反覆為之，為連續犯，均依刑法第五十六條規定，各論以連續違反保護令及連續
    竊盜一罪處斷，並分別加重其刑。又被告所犯連續違反保護令罪與連續竊盜罪間
    ，犯意各別、行為互殊，應予分論併罰。又犯罪事實（一）至（四），起訴書均
    漏未記載刑法第三百零五條之恐嚇危害安全罪，然此部分與違反保護令罪間，有
    裁判上一罪之關係，為起訴效力所及，況此部分業據公訴人具狀補充，本院自當
    一併審理；另台灣板橋地方法院檢察署檢察官移送併辦部分，與公訴人起訴之部
    分，有裁判上一罪之關係（九十三年偵字第九八九九號）及事實上同一案件（九
    十三年偵緝字第四七九號），自均為起訴效力所及，本院就併案部分亦應一併審
    理。另犯罪事實（三），起訴書認被告竊取告訴人甲○○之雞隻及騷擾告訴人甲○○之犯行，係一行為同時觸犯竊盜及違反保護令罪，為想像競合犯，應從一重
    之竊盜罪處斷，依起訴書所載之犯罪情節，被告騷擾告訴人及竊取雞隻之行為，
    有時間先後之別，尚非屬同一行為之想像競合犯，應係犯意各別、行為互殊之數
    罪併罰，起訴書認上開二行為係同一行為，容有誤會，此部分亦據公訴人具狀更
    正為數罪併罰；又犯罪事實四，被告以所駕駛之車輛撞擊告訴人乙○○所駕駛搭
    載告訴人甲○○之車輛，以騷擾甲○○之事實，應係一行為同時觸犯毀損罪及違
    反保護令罪，公訴人認二罪間有方法、結果之牽連關係，亦有誤會，均附此敘明
    。爰審酌被告屢屢對被害人甲○○施以騷擾，對被害人之精神造成傷害，惟其對
    所犯行均能坦承，且當庭表示悔悟，絕不再犯，顯見其尚知悔改及被告犯罪之動
    機、目的、所受之刺激、手段、品行、智識程度、所生危害等一切情狀，分別量
    處如主文所示之刑，且均諭知易科罰金之折算標準，並定其應執行之刑及易科罰
    金之折算標準，以資懲儆。
據上論斷，應依刑事訴訟法第二百七十三條之一第一項、第二百九十九條第一項前段
，家庭暴力防治法第五十條第二款，刑法第十一條前段、第五十六條、第三百零五條
、第三百二十條第一項、第三百五十四條、第五十五條、第四十一條第一項前段、第
二項、第五十一條第五款，罰金罰鍰提高標準條例第一條前段、第二條，判決如主文
。
本案經檢察官陳清茂到庭執行職務
中　　　華　　　民　　　國　　九十三　　年　　　九　　　月　　八　　日
                                      臺灣臺北地方法院刑事第十六庭
                                          法  官 劉嶽承
右正本證明與原本無異。
如不服本判決，應於判決送達後十日內向本院提出上訴狀（應抄附繕本）。告訴人或
被害人如對於本判決不服者，應具備理由請求檢察官上訴，其上訴期間之計算係以檢
察官收受判決正本之日期為準。
                                          書記官 孫捷音
中　　　華　　　民　　　國　　九十三　　年　　　九　　　月　　九　　日
論罪法條：
家庭暴力防治法第五十條
違反法院依第十三條、第十五條所為之下列裁定者，為本法所稱之違反保護令罪，處
三年以下有期徒刑、拘役或科或併科新台幣十萬元以下罰金︰
一　禁止實施家庭暴力行為。
二　禁止直接或間接騷擾、接觸、通話或其他連絡行為。
三　命遷出住居所。
四　遠離住居所、工作場所、學校或其他特定場所。
五　命完成加害人處遇計畫：戒癮治療、精神治療、心理輔導或其他治療、輔導。
刑法第三百二十條
意圖為自己或第三人不法之所有，而竊取他人之動產者，為竊盜罪，處五年以下有期
徒刑、拘役或五百元以下罰金。
意圖為自己或第三人不法之利益，而竊佔他人之不動產者，依前項之規定處斷。
前二項之未遂犯罰之。
